【裁判字號】    97,上訴,147
【裁判日期】    971028
【裁判案由】    違反槍砲彈藥刀械管制條例等
【裁判全文】
臺灣高等法院花蓮分院刑事判決         97年度上訴字第147號
上  訴  人
即  被  告  乙○○
選任辯護人  邱聰安律師
上列上訴人即被告因違反槍砲彈藥刀械管制條例案件，不服臺灣
臺東地方法院95年度訴字第243號中華民國97年4月3日第一審判
決（起訴案號：臺灣臺東地方法院檢察署93年度偵字第1706號）
，提起上訴，本院判決如下：
    主  文
原判決關於乙○○違反槍砲彈藥刀械管制條例及定執行刑部分撤
銷。
乙○○未經許可，持有可發射子彈具有殺傷力之改造手槍，累犯
，處有期徒刑壹年貳月，併科罰金新臺幣拾萬元，罰金如易服勞
役，以新臺幣壹仟元折算壹日，減為有期徒刑柒月，併科罰金新
臺幣伍萬元，罰金如易服勞役，以新臺幣壹仟元折算壹日。扣案
之具殺傷力仿WALTHER廠PPK/S型半自動改造手槍壹支（槍枝管制
編號：0000000000號）沒收之。
    事  實
一、乙○○前因偽造文書案件，經臺灣高等法院臺中分院判處有
    期徒3月，於民國88年8月6日執行完畢。仍不知悔改，明知
    可發射子彈具有殺傷力之槍枝及子彈，係槍砲彈藥刀械管制
    條例所列管禁止持有之違禁物，非經主管機關許可，不得持
    有，竟基於持有之犯意，於93年7月9日至10日之間，在屏東
    縣屏東市○○路某網咖店，以新台幣（下同）3萬元，向不
    詳姓名年籍之人，購得可發射子彈具有殺傷力之仿WALTHER
    廠PPK/S型半自動手槍製造之玩具手槍換裝土造金屬槍管改
    造而成之改造手槍1支（槍枝管制編號：0000000000號）及
    有殺傷力之土造子彈6顆後，即持回台東市○○街449號住處
    ，未經許可而持有之。嗣於93年7月26日晚間10時許，因乙○○夥同友人楊欽智、李建偉、吳盈德，持木棍、伸縮警棍
    等物毀損己○○所使用8W–0032號小客車車窗玻璃，己○○
    乃與庚○（原名曾俊誠）、戊○○至乙○○所經營之「六秀
    （家常菜）精緻小館」尋仇並圍毆王世翼（乙○○之妻王瑜
    屏叔叔）洩憤，乙○○乃持上開改造手槍及子彈，自所乘座
    之WR–2648號紅色自小客車內對著己○○等人所使用、車內
    無人之S8–7897號自小客車接連開槍至子彈用罄（乙○○所
    犯恐嚇及毀損部分及楊欽智、李建偉、吳盈德所犯毀損部分
    業經原審判決確定）。乙○○乃令由楊欽智駕車搭載其與李
    建偉、吳盈德逃逸，己○○等人竟駕駛原S8–7897號車輛在
    後緊追不捨，兩車前後在臺東市區追逐，於行經台東市○○
    路268號之臺東縣警察局大樓時，乙○○等人見情狀急迫，
    遂棄車且不顧門口警員攔阻奔入警局內躲藏，己○○等人竟
    不罷手停車欲追趕入內，惟經門口警員攔阻，己○○等人即
    告知警員其車輛遭紅色車內不明之人槍擊一事，經警逐層搜
    索後，在警局二樓後樓梯間找出乙○○等人，經乙○○同意
    搜索後在其乘座之WR–2648號車上起出上開改造手槍1支、
    供毀損己○○車輛所使用之木棍10支、伸縮警棍3支。嗣乙○○於警員搜獲上開改造手槍後，於有偵查權限之司法或警
    察機關尚不知犯罪人為何人之前，即主動坦承上開手槍為其
    所有而自首並接受裁判。
二、案經己○○告訴及乙○○自首後由臺東縣政府警察局臺東分
    局報告臺灣臺東地方法院檢察署檢察官偵查起訴。
    理  由
壹、程序方面：
一、原審判處被告乙○○未經許可，持有可發射子彈具有殺傷之
    力改造手槍罪、毀損罪，並就公訴人起訴被告乙○○所犯殺
    人未遂罪部分，變更起訴法條論處恐嚇罪，被告乙○○就上
    開3罪提起上訴，嗣於本院準備程序中就上開毀損罪及恐嚇
    罪部分撤回上訴，則被告乙○○所犯毀損罪及恐嚇罪部分，
    業已判決確定，不在本院審理範圍，先此敘明。
二、按被告以外之人（包括證人、鑑定人、告訴人、被害人及共
    同被告等）於審判外之陳述雖不符刑事訴訟法第159條之1至
    之4等4條之規定，而經當事人於審判程序同意作為證據，法
    院審酌該言詞陳述或書面陳述作成時之情況，認為適當者，
    亦得為證據；當事人、代理人或辯護人於法院調查證據時，
    知有刑事訴訟法第159條第1項不得為證據之情形，而未於言
    詞辯論終結前聲明異議者，視為有前項之同意，同法第159
    條之5定有明文。本案被告乙○○及其辯護人於本院準備程
    序中表示除對臺東縣警察局員警工作紀錄簿否認其證據能力
    外，對於其餘卷內供述及非供述證據之證據能力均不爭執，
    本院審認上開證據，核無違法取證或不適當情事，依刑事訴
    訟法第159條之5第2項之規定，均有證據能力。
三、按現行刑事訴訟法改採改良式當事人進行主義，當事人對傳
    聞證據有處分權，於刑事訴訟法第159條之5第1項規定被告
    以外之人於審判外之陳述，雖不符同法第159條之1至第159
    條之4所定傳聞證據之例外情形，而經當事人於審判程序同
    意作為證據，法院審酌該言詞或書面陳述作成時之情況，認
    為適當者，亦賦予其證據能力。而所謂「當事人於審判程序
    同意作為證據」，其同意權人，依同法第3條之規定，係指
    檢察官、自訴人及被告而言，不包含當事人以外之代理人或
    辯護人，此觀之同條第2項擬制同意權人包含當事人、代理
    人或辯護人之規定自明。又為刑事審判之集中審理，使訴訟
    程序密集而不間斷地進行，於同法第273條第1項規定，法院
    得於第一次審判期日前，傳喚被告或其代理人，並通知檢察
    官、辯護人、輔佐人到庭，行準備程序，為該條項各款規定
    事項之處理，期能使審判程序密集、順暢。故當事人已於準
    備程序依同法第273條第1項第4款表示同意被告以外之人於
    審判外之陳述作為證據，而其意思表示復無瑕疵可指者，除
    有當事人釋明正當理由或他造當事人同意其撤回或未提出異
    議外，應不許其撤回同意，以符訴訟程序安定性、確實性及
    審理集中化之要求。此最高法院著有95年度台上字第7349號
    判決可參。
四、本件被告乙○○及其辯護人邱聰安律師於原審準備程序、審
    理時及97年4月29日刑事補充上訴理由狀（見本院卷第12頁
    ）中，對於臺東縣警察局員警工作紀錄簿均同意有證據能力
    （見原審卷第68頁），嗣於本院準備程序中則改稱否認上開
    工作紀錄簿之證據能力，公訴人則表示不同意被告撤回上開
    同意（見本院卷第54頁），而被告及其辯護人均未釋明有何
    撤回同意之正當理由，則依上開最高法院判決意旨，彼等於
    本院翻異前詞而爭執上開工作紀錄簿之證據能力，即無可採
    。且本院審酌上開工作紀錄簿係警員就本件警局遭人侵入之
    狀況為職務上紀錄之公文書，且為最接近案發當時、記憶最
    為清晰之際所記載核與本院審理時到庭之證人即臺東縣警察
    局警員丁○○、丙○○證述之情節大致相符，並無證明力明
    顯偏低之情形，認以資為證據無不當之情形，故上開工作紀
    錄簿應具有證據能力。
貳、實體方面：
一、認定犯罪事實所憑之證據及理由：
  1.訊據被告乙○○對其於上開時間、地點持有上開改造手槍、
    土造子彈及持上開改造手槍自WR–2648號小客車車內向己○○所有之S8–7897號小客車射擊，以嚇阻己○○等人毆打王
    世翼之恐嚇犯行，均坦承不諱，核與證人即同案共同被告楊
    欽智、李建偉、吳盈德、證人王瑜屏、王世翼所述情節相符
    ，而扣案之改造手槍1支、彈殼4顆、彈頭2顆，經鑑定後，
    其中手槍係由仿WALTHER廠PPK/S型半自動手槍製造之玩具手
    槍換裝土造金屬槍管改造而成之改造手槍（槍枝管制編號：
    0000000000），機械性能良好、可擊發適用子彈，彈殼4顆
    係已擊發之土造金屬彈殼、彈頭2顆係已擊發直徑7.94mm 之
    土造金屬彈殼，應認均具殺傷力，此有卷附內政部警政署刑
    事警察局出具之93年10月15日刑鑑字第0930164882號槍彈鑑
    定書（見偵卷一第304頁）在卷足稽，復有現場跡證蒐集記
    錄清單、刑案現場平面圖、現場照片、車牌號碼WR–2648、
    S8–7897號自小客車之保管條、車籍作業系統查詢認可資料
    、中彈之S8–7897號汽車履勘筆錄、王世翼診斷證明書、刑
    案現場照片、中彈之S8–7897號汽車照片、車體彈孔勘查報
    告、臺東縣政府警察局員警工作記錄簿（見偵卷一第248至
    250頁）、臺東分局110受理案件紀錄表、馬蘭派出所受理各
    類案件紀錄表、證人王瑜屏提出之監視器錄影帶履勘筆錄等
    文書可憑，並有改造手槍1枝、已擊發之土造子彈彈頭2顆、
    彈殼4顆扣案可資佐證。足認被告乙○○之自白，與事實相
    符。本件事證明確，被告乙○○有上開未經許可，持有改造
    手槍、土造子彈之犯行堪以認定，應依法論科。
  2.被告乙○○之辯護人為被告乙○○辯稱：被告乙○○於跑入
    警局內時曾先遇到警員丁○○說明來意，表示有開槍及槍彈
    在車上，經保安隊長連絡刑警隊小隊長丙○○處理，被告並
    向丙○○表示之前被告之妻已有報案並表明持槍投案之意，
    因認被告乙○○符合刑法自首減輕其刑或「警察機關受理自
    首報繳槍砲彈藥刀械注意事項」自首報繳槍枝免除其刑之規
    定云云。本院查：
    (1)證人即臺東縣警察局保安隊警員丁○○於本院審理時證稱
      ：當時我在巡邏，有一部車子到我們警察局大門，車子未
      停，其中駕駛座旁邊那個人應該就是被告就跳下車，他說
      有人在追他，之後他就衝到警察局裡面，我們就展開搜索
      ，在二樓後樓梯也就是交通隊後面才找到被告，同仁把被
      告帶到警察局大門，後來另一同仁在他的車上找到槍枝；
      找到被告時，被告沒有跟我說什麼；我把人帶下來之後，
      他的車後面好像也有一台車，但是我不知道是民眾或是什
      麼車輛。（問：後面那部車子有什麼動作？）沒有等語，
      足認被告乙○○於衝入警局後至警員丁○○尋獲時，並未
      有何主動表示有槍彈在車上及欲報繳槍枝之情形。
    (2)證人即臺東縣警察局臺東分局偵查隊隊長丙○○於本院審
      理時證稱：本案是我負責處理，當時我們是獲報之後到達
      警察局，到達時有很多人，被告也在現場，刑警大隊同仁
      經過被告同意後就去搜索那部車，後來找到槍枝；找到那
      把手槍之後，乙○○有承認那是他的槍枝；在搜索車輛之
      前不知道被告持有槍枝；被告之前沒有用電話通知臺東分
      局說他要自動報繳槍枝；亦未透過被告的太太說被告要持
      槍投案；是刑大同仁找到槍枝之後才給我們帶回去作筆錄
      ，被告才說槍枝是他的；在製作筆錄時，被告有自動坦承
      案件，主動說槍枝如何買等語。足證被告乙○○於警員查
      獲槍枝之前，仍未主動告知持有槍枝，而直到槍枝為警員
      搜獲後始承認為其所有，而無自動報繳或供出槍枝所在之
      事實。
    (3)證人己○○於警詢時證稱：（問：是何人用槍毀損你的車
      輛及要槍殺你？他們共幾個人？）我不認識他們，約4至5
      個人。（問：因何事被人用槍毀損車輛及要槍殺你？）我
      不知道等語（見警卷第11頁），證人庚○、戊○○於警詢
      時則證稱對方駕駛自小客車在警察局大門前下車跑到警局
      的大車後，我們就向大門警衛報案等語（見警卷第13、17
      頁）；卷附臺東縣警察局員警工作記錄簿記載：「...有
      一部WR–8648號紅色自小客車突然於警局前緊急剎車，而
      車未熄火，車內四名青年人就同時下車，就供稱有人要追
      打他們，並經攔下制止，就直接衝入局內，之後又另有S8
      –7897號白色自小客車，隨後追逐也停於本局前，稱前輛
      紅色車內的人向他們開槍，欲追逐前四名青年人，經職等
      二員大聲喝令並拔槍攔下制止... 」等語（見偵查卷第
      249頁）；此外，與被告乙○○同車而一同衝入警局內躲
      藏之同案共同被告楊欽智、李建偉、吳盈德於警詢之初均
      一致否認彼等3人有何持槍之犯行，有彼等於警詢時之供
      述在卷可按，準此，足見當時警員僅獲告知紅色車內有人
      開槍之事實，惟究竟開槍者為何人、何人持有槍枝等情，
      仍不得而知。
    (4)按刑法第62條所謂「發覺」，係指有權偵查犯罪之機關或
      人員已知悉犯罪事實及犯罪之人而言。故雖知有犯罪事實
      ，而不知犯罪人為何人時，犯罪人有受裁判之意思，自動
      向其坦承，亦不失為自首。又自首以告知犯罪為已足，其
      所告知之內容不以與事實完全相符為必要（最高法院91年
      度台上字第5203號判決參照）。本件綜合上開證人丁○○
      、丙○○、己○○、庚○、戊○○、同案共同被告楊欽智
      、李建偉、吳盈德之證詞及臺東縣警察局員警工作記錄簿
      之記載，足堪認定被告乙○○於開槍後，與同車之人共4
      人因遭己○○等人駕車緊追不捨，被告乙○○等人下車時
      並未攜槍下車或立即告知門口警員報繳槍枝之意，於衝入
      警局後即躲藏於二樓後樓梯口，警員丁○○搜獲後被告乙○○亦無隻字提及報繳槍枝一事，而證人己○○等人追逐
      被告乙○○等4人座車抵達臺東縣警察局大門下車，遭到
      攔阻無法繼續追趕被告等人後，即告知警員彼等被開槍一
      事，當時警員雖有相當資訊合理懷疑衝入警局內之人有開
      槍之犯行，然己○○等人並未能指出開槍者為何人，警員
      亦不知悉究係何人持有槍枝；而被告乙○○於警員搜獲槍
      枝後，於警員知悉持槍者為何人或有具體事證懷疑即為被
      告乙○○持有槍彈之前，即主動告知槍枝為其所有並接受
      裁判之事實。準此，被告乙○○所辯符合自首之情形等情
      ，應屬可採。
    (5)至於被告乙○○雖有自行衝入警局內躲藏之行為，衡諸當
      時其遭證人己○○等人緊追在後，情狀急迫，主觀上應僅
      有暫先躲避之意，否則如有意報繳槍枝，何以不先告知門
      口警員、證人丁○○、警局內任何警員或逕將槍枝帶下車
      投案？且被告乙○○於案發前更無透過其妻電話聯絡警員
      或報繳槍枝之舉動，有前開證人丙○○之證詞可按，足見
      被告乙○○衝入警局內僅為暫尋庇護而已。
    (6)從而，被告乙○○在上開槍枝為警查獲後自首坦承犯行，
      雖合於自首之要件，惟與槍砲彈藥刀械管制條例第18條規
      定於公告期間自首報繳槍枝應免除其刑或供出槍彈來源及
      去向而得減輕或免除其刑之規定不符。被告乙○○及其辯
      護人辯稱被告乙○○於公告期間自首報繳槍枝應免除其刑
      云云，核與前開事證不符，應係卸責之詞，尚非可採。
  3.綜上所述，被告乙○○於前揭時地持有槍彈之犯行，事證明
    確，應依法論科。
二、新舊法比較：
    被告乙○○行為後，槍砲彈藥刀械管制條例於94年1月26日
    修正公布，刑法於94年2月2日修正公布，於95年7月1日施行
    ，按行為後法律有變更者，適用行為時之法律，但行為後之
    法律有利於行為人者，適用最有利於行為人之法律，現行刑
    法第2條第1項定有明文。茲就本案罪刑涉及法律變更之部分
    ，比較新、舊法如下：
（一）被告乙○○行為後，槍砲彈藥刀械管制條於94年1月26日
      修正公布，並自同年月28日生效施行，原條例第8條與第
      10條、第11條合併修正移列為修正條文第8條，原條例第
      10、11條刪除；修正前槍砲彈藥刀械管制條例第11條第4
      項之未經許可持有可發射子彈具有殺傷力之各式槍砲罪，
      移至新法第8條第4項，除將舊法規定之「槍砲」修正為「
      槍枝」外，修正前之法定刑為1年以上7年以下有期徒刑，
      併科新臺幣7百萬元以下罰金，修正後槍砲彈藥刀械管制
      條例第8條第4項係規定：「未經許可持有第4條第1項第1
      款所定其他可發射金屬或子彈具有殺傷力之各式槍枝者，
      處3年以上10年以下有期徒刑，併科新臺幣7百萬元以下罰
      金」，比較新舊法結果，以94年1月26日修正前，即86年
      11月24日修正之該條例第11條第4項對於被告較為有利，
      自應適用修正前之槍砲彈藥刀械管制條例第11條第4項之
      規定處斷。又同條例第12條第4項有關持有具殺傷力子彈
      罪之條文並未修正，故此部分並無新舊法比較之問題。
（二）修正前槍砲彈藥刀械管制條例第11條第4項之未經許可持
      有改造手槍罪，其法定刑應併科新臺幣7百萬元以下之罰
      金，依被告行為時即修正前刑法第33條第5款規定，罰金
      最低額為銀元1元，依現行法規所定貨幣單位折算新臺幣
      條例第2條折算為新臺幣之結果，前揭未經許可持有改造
      手槍罪罰金刑應併科銀元1元即新臺幣3元以上、新臺幣7
      百萬元以下罰金；修正後刑法第33條第5款就罰金刑規定
      為「新臺幣一千元以上，以百元計算之」，已將罰金刑之
      最低額提高為新臺幣1千元以上。經比較上述新舊法，認
      被告行為後之新法規定，對被告並非較為有利。再依刑法
      第11條前段規定，槍砲彈藥刀械管制條例有關罰金刑之規
      定，亦應適用有利於被告之修正前刑法第33條第5款規定
      。
（三）修正前刑法第62條關於自首減刑之規定，於修正前為應減
      輕其刑，修正後則為得減輕其刑，以修正前規定有利於被
      告乙○○。
（四）修正後刑法第47條、第49條關於累犯之規定，以出於故意
      再犯有期徒刑以上之罪者為限，並增訂強制工作免其執行
      或執行完畢後，五年內故意再犯有期徒刑以上之罪者，以
      累犯論之規定（擬制累犯），且刪除「依軍法」受裁判者
      ，不適用累犯之規定，以求司法與軍法一致，是以修正後
      之累犯範圍互有減縮及擴張，屬科刑規範事項之變更。就
      共同正犯及累犯，自應依刑法第2條第1項規定，綜合罪刑
      全部結果，整體為新舊法之「從舊從輕」比較。而本件被
      告乙○○所為，均符合修正前、後共同正犯、累犯之規定
      ，故經綜合比較新舊法結果，應以舊法對被告乙○○為有
      利，自應依刑法第2條第1項前段規定，整體適用行為時之
      修正前刑法第47條、第62條等規定。
（五）刑法第55條想像競合之規定，於修正前之規定為：「一行
      為而觸犯數罪名者，從一重處斷」；現行刑法之規定則為
      「一行為而觸犯數罪名者，從一重處斷。但不得科以較輕
      罪名所定最輕本刑以下之刑」，此項修正為法理之明文化
      ，非屬法律之變更，是被告乙○○以一行為，同時觸犯數
      罪名，應依修正後刑法第55條想像競合犯之規定，從一重
      處斷，無須比較（參見最高法院95年度第8次刑庭會議決
      議），附此敘明。
三、論罪及科刑：
  1.核被告乙○○所為，係犯修正前槍砲彈藥刀械管制條例第11
    條第4項之未經許可持有可發射子彈具有殺傷力之改造手槍
    罪及槍砲彈藥刀械管制條例第12條第4項未經許可持有具殺
    傷力子彈罪。
  2.被告乙○○所犯上開持有改造手槍及子彈二罪，係同一持有
    行為觸犯二罪名之想像競合犯，應依修正後刑法第55條之規
    定，從一重論以修正前槍砲彈藥刀械管制條例第11條第4項
    持有改造槍枝罪。
  3.被告乙○○有如事實欄所載之科刑及執行紀錄，有臺灣高等
    法院被告前案紀錄表1份在卷可按，其受有期徒刑執行完畢
    後5年以內再犯本件有期徒刑以上之各罪，為累犯，應依修
    正前刑法第47條規定加重其刑。
  4.被告乙○○於司法或警察機關發現其持有上開改造手槍及子
    彈之前，即自首而接受裁判，應依修正前刑法第62條之規定
    減輕其刑。
  5.爰審酌被告乙○○非法持有具殺傷力之改造手槍、子彈之動
    機、目的、手段，嚴重影響社會治安之情形，惟衡酌被告犯
    罪後尚能坦承犯行，態度尚稱良好，及其智識程度、家庭等
    一切情狀，量處如主文第二項所示之宣告刑。又併科罰金部
    分，關於易服勞役之折算標準，新刑法施行後，應依刑法第
    2條第1項之規定，適用最有利於行為人之法律，採最有利原
    則，有最高法院95年5月23日95年度第8次刑庭會議決議可資
    參照。茲修正前刑法第42條第2、3項、修正前罰金罰鍰提高
    標準條例第2條前段（該條文現已刪除）規定，易服勞役折
    算標準，係以銀元100元、200元、300元即新臺幣300元、
    600元、900元折算1日；修正後刑法第42條第3、5項則規定
    為：「易服勞役以新臺幣1千元、2千元、3千元折算1日。但
    勞役期限不得逾1年」、「罰金總額折算逾1年之日數者，以
    罰金總額與1年之日數比例折算」，係以新臺幣1千元、2千
    元、3千元之標準折算1日。經比較新舊法，以新法之易服勞
    役折算標準較有利於被告乙○○，應依刑法第2條第1項但書
    規定，適用修正後刑法第42條第3項之規定，定其折算標準
    。
  6.本件犯罪發生在96年4月24日以前，合於中華民國九十六年
    罪犯減刑條例第2條第1項第3款之減刑條件，應減其宣告刑
    二分之一。
  7.扣案可發射子彈具有殺傷力之仿WALTHER廠PPK/S型半自動手
    槍製造之玩具手槍換裝土造金屬槍管改造而成之改造手槍（
    槍枝管制編號：0000000000），屬違禁物，應依刑法第38條
    第1項第1款之規定宣告沒收。至於扣案之木棍10支、伸縮警
    棍3支，係被告乙○○所有供犯毀損罪所用之物，業據原審
    宣告沒收；至扣案之彈殼4顆、彈頭2顆，均已擊發完畢，已
    無殺傷力，不具有違禁物性質，爰均不予宣告沒收，附此敘
    明。
四、撤銷改判之理由：
    原審認被告乙○○犯罪事證明確，予以論罪科刑，固非無見
    。惟原判決理由認定證人己○○等人進入警局內並向警員陳
    稱：被告乙○○向伊開槍等語，核與卷內證據並不相符，且
    如前所述，證人己○○、庚○、戊○○雖向警員告知被開槍
    等情，但對於究竟是何人持槍射擊一節，並無法具體指明，
    警員亦無相當之事證可認為被告乙○○即為持有上開改造手
    槍或開槍之行為人，則被告乙○○可認符合自首之情形而應
    減輕其刑。原判決疏未認定被告乙○○有自首之情形而未予
    減輕其刑，即有未合。被告乙○○上訴指摘原審判決不當，
    為有理由，應予撤銷改判。
據上論斷，應依刑事訴訟法第299條第1項前段，修正前槍砲彈藥
刀械管制條例第11條第4項、槍砲彈藥刀械管制條例第12條第4項
，刑法第2條第1項前段、第11條前段、第55條前段、第42條第3
項、第38條第1項第1款、修正前刑法第62條前段、第47條，修正
前罰金罰鍰提高標準條例第2條，中華民國九十六年罪犯減刑條
例第2條第1項第3款、第7條，判決如主文。
本案經檢察官甲○○到庭執行職務。
中    華    民    國    97    年    10    月    28    日
                  刑事庭審判長法  官    謝志揚
                              法  官    林慶煙
                              法  官    林碧玲
以上正本證明與原本無異。
如不服本判決，應於送達後10日內，向本院提出上訴狀。其未敘
述理由者，並應於提出上訴狀後10日內向本院補提理由狀 (須附
繕本)。
                              書記官    李閔華
中    華    民    國    97    年    10    月    28    日
附錄本案論罪科刑法條全文：
94年1月26日修正前槍砲彈藥刀械管制條例第11條：
未經許可，製造、販賣或運輸第四條第一項第一款所稱其他可發
射金屬或子彈具有殺傷力之各式槍砲者，處五年以上有期徒刑，
併科新臺幣一千萬元以下罰金。
未經許可，轉讓、出租或出借前項所列槍砲者，處三年以上十年
以下有期徒刑，併科新臺幣七百萬元以下罰金。
意圖供自己或他人犯罪之用，而犯前二項之罪者，處無期徒刑或
七年以上有期徒刑，併科新臺幣一千萬元以下罰金。
未經許可，持有、寄藏或意圖販賣而陳列第一項所列槍砲者，處
一年以上七年以下有期徒刑，併科新臺幣七百萬元以下罰金。
第一項至第三項之未遂犯罰之。
槍砲彈藥刀械管制條例第12條：
未經許可，製造、販賣或運輸子彈者，處一年以上七年以下有期
徒刑，併科新臺幣五百萬元以下罰金。
未經許可，轉讓、出租或出借子彈者，處六月以上五年以下有期
徒刑，併科新臺幣三百萬元以下罰金。
意圖供自己或他人犯罪之用，而犯前二項之罪者，處三年以上十
年以下有期徒刑，併科新臺幣七百萬元以下罰金。
未經許可，持有、寄藏或意圖販賣而陳列子彈者，處五年以下有
期徒刑，併科新臺幣三百萬元以下罰金。
第一項至第三項之未遂犯罰之。


司法院資訊處製作；財團法人民間司法改革基金會備份。
